Inventaris van de Archieven van de Schout en Schepenen, van de Schepenen en van de Subalterne Rechtbanken
Stadsarchief Amsterdam
- Straf Zaken, 1
  - Confessieboeken. (Verhoren der preventieven)., 1534 - 1811; 269-532; Schout en schepenen
    - 1614 mrt. 11-1615 dec. 8. Met klapper., 290
    - 1615 dec. 12-1618 apr. 25. Met klapper., 291
      Filmnr. 18
    - 1616 apr. 21-1621 jan. 22. Met klapper., 292
    - 1620 mei 25-1621 oct. 7. Met klapper., 293
    - 1621 oct. 16-1623 jan. 20. Met klapper., 294
    - 1623 apr. 8-1624 jan. 2. Met klapper., 295
      Filmnr. 19
    - 1624 juni 4-1625 mei 16. Met klapper., 296
    - 1625 juni 14-1628 juni 3. Met klapper., 297
    - 1628 apr. 27-1631 aug. 26. Met klapper., 298
      Filmnr. 19, 20
    - 1631 oct. 10-1633 dec. 31. Met klapper., 299
      Filmnr. 20
    - 1634 feb. 9-1635 mrt. 2. Met klapper., 300
      Filmnr. 20, 21
    - 1635 mrt. 6-1636 apr. 10. Met klapper., 301
      Filmnr. 21
    - 1636 apr. 24-1637 juni 11. Met klapper., 302
    - 1637 juni 19-1639 juni 11. Met klapper., 303
      Filmnr. 21, 22
    - 1639 juni 20-1642 jan. 17. Met klapper., 304
      Filmnr. 22
    - 1642 jan. 31-1644 jan. 23. Met klapper., 305
      Filmnr. 22, 23
    - 1644 jan. 8-1646 mrt. 3. Met klapper., 306
      Filmnr. 23
    - 1646 feb. 15-1649 aug. 5. Met klapper., 307
      Filmnr. 23, 24
    - 1649 aug. 6-1652 sep. 5. Met klapper., 308
    - 1652 sep. 5-1654 jan. 24. Met klapper., 309
      Filmnr. 1838
    - 1654 apr. 8-1655 nov. 19. Met klapper., 310
    - 1655 nov. 3-1657 sep. 6. Met klapper., 311
      Filmnr. 1838, 1839
    - 1657 sep. 11-1659 nov. 15. Met klapper., 312
      Filmnr. 1839
    - 1659 nov. 19-1661 juli 29. Met klapper., 313
    - 1661 aug. 4-1663 jan. 16. Met klapper., 314
      Filmnr. 1839, 1840
    - 1663 jan. 17-1663 dec. 28. Met klapper., 315
      Filmnr. 1840
    - 1664 jan. 4-1665 nov. 20. Met klapper., 316
    - 1665 nov. 26-1667 nov. 4. Met klapper., 317
      Filmnr. 1841
    - 1667 nov. 4-1669 juli 13. Met klapper., 318
    - 1669 juli 17-1671 aug. 27. Met klapper., 319
      Filmnr. 1841, 1842
    - 1671 aug. 28-1673 mrt. 2. Met klapper., 320
      Filmnr. 1842
    - 1673 mrt. 2-1674 aug. 9. Met klapper., 321
    - 1674 aug. 11-1676 apr. 9. Met klapper., 322
    - 1676 apr. 2-1677 dec. 5. Met klapper., 323
      Filmnr. 1842, 1843
    - 1677 dec. 9-1679 juni 28. Met klapper., 324
      Filmnr. 1843
    - 1679 aug. 7-1680 aug. 30. Met klapper., 325
      Filmnr. 1843, 1844
    - 1680 sep. 3-1682 apr. 16. Met klapper., 326
      Filmnr. 1844
    - 1682 apr. 22-1683 juni 30. Met klapper., 327
    - 1683 juli 3-1684 juli 22. Met klapper., 328
      Filmnr. 1844, 1845
    - 1684 aug. 8-1685 dec. 27. Met klapper., 329
      Filmnr. 1845
    - 1686 jan. 10-1686 dec. 18. Met klapper., 330
      Filmnr. 1845, 1846
    - 1686 dec. 19-1687 juli 24. Met klapper., 331
      Filmnr. 1846
    - 1687 juli 28-1688 jan. 17. Met klapper., 332
    - 1688 jan. 17-1688 aug. 16. Met klapper., 333
      Filmnr. 1846, 1847
    - 1688 aug. 16-1689 juli 14. Met klapper., 334
      Filmnr. 1847
    - 1689 juli 20-1690 sep. 20. Met klapper., 335
    - 1690 sep. 21-1691 apr. 12. Met klapper., 336
      Filmnr. 1848
    - 1691 apr. 27-1692 mei 14. Met klapper., 337
    - 1692 mei 14-1693 mrt. 31. Met klapper., 338
      Filmnr. 1848, 1849
    - 1693 apr. 1-1694 apr. 9. Met klapper., 339
      Filmnr. 1849
    - 1694 feb. 23-1694 sep. 9. Met klapper., 340
    - 1694 sep. 9-1695 mrt. 26. Met klapper., 341
      Filmnr. 1849, 1850
    - 1695 mrt. 25-1696 apr. 16. Met klapper., 342
      Filmnr. 1850
    - 1696 apr. 16-1697 feb. 20. Met klapper., 343
    - 1697 feb. 18-1697 nov. 29. Met klapper., 344
      Filmnr. 1850, 1851
    - 1697 nov. 29-1698 apr. 25. Met klapper., 345
      Filmnr. 1851
    - 1698 apr. 22-1698 sep. 3. Met klapper., 346
    - 1698 sep. 3-1699 juli 9. Met klapper., 347
      Filmnr. 1851, 1852
    - 1699 juli 11-1700 feb. 9. Met klapper., 348
      Filmnr. 1852
    - 1700 feb. 3-1702 feb. 19. Met klapper., 349
    - 1701 jan. 20-1701 sep. 29. Met klapper., 350
      Filmnr. 7597
    - 1701 sep. 29-1702 nov. 23. Met klapper., 351
    - 1702 nov. 23-1703 nov. 21. Met klapper., 352
      Filmnr. 7598
    - 1703 nov. 21-1704 sep. 26. Met klapper., 353
    - 1704 oct. 14-1705 dec. 16. Met klapper., 354
      Filmnr. 7599
    - 1705 nov. 11-1706 oct. 1. Met klapper., 355
    - 1706 oct. 1-1707 apr. 29. Met klapper., 356
      Filmnr. 7600
    - 1707 apr. 18-1708 jan. 21. Met klapper., 357
    - 1708 feb. 7-1709 jan. 26. Met klapper., 358
      Filmnr. 7601
    - 1709 jan. 25-1709 juli 11. Met klapper., 359
    - 1709 juli 11-1710 jan. 14. Met klapper., 360
      Filmnr. 7602
    - 1710 jan. 14-1710 aug. 26. Met klapper., 361
    - 1710 aug. 28-1711 jan. 21. Met klapper., 362
      Filmnr. 7603
    - 1711 jan. 20-1711 juli 1. Met klapper., 363
    - 1711 juli 2-1712 jan. 20. Met klapper., 364
      Filmnr. 7646
    - 1712 jan. 21-1712 nov. 5. Met klapper., 365
    - 1712 nov. 5-1713 jan. 26. Met klapper., 366
      Filmnr. 7647
    - 1713 mrt. 2-1713 sep. 23. Met klapper., 367
    - 1713 oct. 9-1714 feb. 17. Met klapper., 368
      Filmnr. 7648
    - 1714 feb. 17-1714 juni 14. Met klapper., 369
    - 1714 juni 14-1714 oct. 25. Met klapper., 370
      Filmnr. 7649
    - 1714 oct. 30-1715 mrt. 29. Met klapper., 371
    - 1715 apr. 3-1715 nov. 26. Met klapper., 372
      Filmnr. 7650
    - 1715 nov. 26-1716 juli 4. Met klapper., 373
    - 1716 juli 9-1717 jan. 12. Met klapper., 374
      Filmnr. 7651
    - 1717 jan. 13-1718 jan. 29. Met klapper., 375
    - 1718 feb. 8-1719 jan. 28. Met klapper., 376
      Filmnr. 7652
    - 1719 feb. 7-1719 oct. 16. Met klapper., 377
    - 1719 oct. 17-1720 aug. 7. Met klapper., 378
      Filmnr. 7653
    - 1720 aug. 7-1721 oct. 7. Met klapper., 379
    - 1721 oct. 8-1723 jan. 16. Met klapper., 380
      Filmnr. 7654
    - 1723 jan. 20-1724 feb. 22. Met klapper., 381
    - 1724 feb. 22-1725 mrt. 15. Met klapper., 382
      Filmnr. 7655
    - 1725 mrt. 27-1725 nov. 10. Met klapper., 383
    - 1725 nov. 13-1726 aug. 28. Met klapper., 384
      Filmnr. 7656
    - 1726 aug. 29-1727 nov. 6. Met klapper., 385
    - 1727 nov. 6-1728 oct. 29. Met klapper., 386
      Filmnr. 7657
    - 1728 oct. 11-1729 dec. 3. Met klapper., 387
    - 1729 dec. 1-1731 mrt. 21. Met klapper., 388
      Filmnr. 7658
    - 1731 mrt. 22-1732 feb. 22. Met klapper., 389
    - 1732 feb. 19-1733 sep. 9. Met klapper., 390
      Filmnr. 7659
    - 1733 sep. 21-1734 aug. 26. Met klapper., 391
    - 1734 aug. 26-1735 juni 7. Met klapper., 392
      Filmnr. 7660
    - 1735 juni 14-1736 mei 18. Met klapper., 393
    - 1736 juni 4-1737 jan. 9. Met klapper., 394
      Filmnr. 7661
    - 1737 jan. 10-1737 juli 1. Met klapper., 395
    - 1737 juli 1-1738 jan. 13. Met klapper., 396
      Filmnr. 7662
    - 1738 jan. 3-1738 nov. 6. Met klapper., 397
    - 1738 nov. 13-1739 mei 15. Met klapper., 398
      Filmnr. 7663
    - 1739 juni 1-1739 dec. 11. Met klapper., 399
    - 1739 dec. 11-1740 oct. 12. Met klapper., 400
      Filmnr. 7664
    - 1740 oct. 1-1741 jan. 22. Met klapper., 401
    - 1741 juni 23-1742 apr. 26. Met klapper., 402
      Filmnr. 7665
    - 1742 mei 1-1743 feb. 1. Met klapper., 403
    - 1743 feb. 14-1743 sep. 28. Met klapper., 404
      Filmnr. 7666
    - 1743 oct. 10-1745 juli 6. Met klapper., 405
    - 1745 juli 8-1746 nov. 10. Met klapper., 406
      Filmnr. 7667
    - 1746 nov. 15-1748 mei 16. Met klapper., 407
    - 1748 mei 21-1749 juni 7. Met klapper., 408
      Filmnr. 7668
    - 1749 juni 12-1750 mei 15. Met klapper., 409
    - 1750 mei 15-1751 juni 9. Met klapper., 410
      Filmnr. 7669
    - 1751 juni 9-1752 apr. 14. Met klapper., 411
    - 1752 apr. 18-1753 aug. 20. Met klapper., 412
      Filmnr. 7670
    - 1753 aug. 23-1755 feb. 7. Met klapper., 413
    - 1755 feb. 11-1756 oct. 5. Met klapper., 414
      Filmnr. 7671
    - 1756 mrt. 25-1757 mei 12. Met klapper., 415
    - 1757 mei 24-1758 juli 20. Met klapper., 416
      Filmnr. 7672
    - 1758 juli 27-1759 juni 1. Met klapper., 417
    - 1759 juni 1-1760 juni 9. Met klapper., 418
      Filmnr. 7673
    - 1760 juni 16-1761 aug. 31. Met klapper., 419
    - 1761 sep. 2-1762 sep. 10. Met klapper., 420
      Filmnr. 7674
    - 1762 sep. 14-1763 sep. 1. Met klapper., 421
    - 1763 sep. 7-1764 apr. 9. Met klapper., 422
      Filmnr. 7675
    - 1764 apr. 4-1765 jan. 22. Met klapper., 423
    - 1765 jan. 22-1765 oct. 23. Met klapper., 424
      Filmnr. 7676
    - 1765 oct. 29-1766 aug. 13. Met klapper. N.B. 140 is uit deciviele afdeling afkomstig., 425
    - 1766 aug. 19-1767 juni 11. Met klapper., 426
      Filmnr. 7677
    - 1767 juni 11-1767 oct. 28. Met klapper., 427
    - 1767oct. 29-1768 aug. 22.. Met klapper., 428
      Filmnr. 7678
    - 1768 aug. 25-1769 mrt. 17. Met klapper., 429
    - 1769 mrt. 17-1769 nov. 14. Met klapper., 430
      Filmnr. 7679
    - 1769 nov. 16-1770 feb. 24. Met klapper., 431
    - 1770 feb. 24-1770 juli 21. Met klapper., 432
      Filmnr. 7680
    - 1770 juli 23-1771 feb. 21. Met klapper., 433
    - 1771 feb. 5-1771 aug. 8. Met klapper., 434
      Filmnr. 7681
    - 1771 aug. 8-1771 nov. 29. Met klapper., 435
    - 1771nov. 29-1772 juli 10. Met klapper., 436
      Filmnr. 7682
    - 1772 juli 10-1773 mrt. 11. Met klapper., 437
    - 1773 mrt. 12-1773 sep. 24. Met klapper., 438
      Filmnr. 7683
    - 1773 sep. 24-1774 mei 5. Met klapper., 439
    - 1774 mei 13-1775 feb. 16. Met klapper., 440
      Filmnr. 7684
    - 1775 feb. 22-1776 jan. 25. Met klapper., 441
    - 1776 jan. 25-1776 juli 25. Met klapper., 442
      Filmnr. 7685
    - 1776 juli 31-1777 juni 12. Met klapper., 443
    - 1777 juni 16-1777 dec. 23. Met klapper., 444
      Filmnr. 7686
    - 1778 jan. 2-1778 sep. 15. Met klapper., 445
    - 1778 sep. 16-1779 aug. 18. Met klapper., 446
      Filmnr. 7687
    - 1779 aug. 23-1780 aug. 25. Met klapper., 447
    - 1780 sep. 11-1781 oct. 23. Met klapper., 448
      Filmnr. 7688
    - 1781 oct. 25-1782 mei 1. Met klapper., 449
    - 1782 mei 3-1782 dec. 14. Met klapper., 450
      Filmnr. 7689
    - 1782 dec. 16-1783 juli 17. Met klapper., 451
    - 1783 juli 18-1784 jan. 13. Met klapper., 452
      Filmnr. 7690
    - 1784 jan. 13-1784 aug. 19. Met klapper., 453
    - 1784 aug. 21-1785 mrt. 10. Met klapper., 454
      Filmnr. 7691
    - 1785 mrt. 11-1786 jan. 10. Met klapper., 455
    - 1786 jan. 11-1786 sep. 25. Met klapper., 456
      Filmnr. 4382, 7692
    - 1786 sep. 26-1787 juni 1. Met klapper., 457
      Filmnr. 7692
    - 1787 juni 1-1787 oct. 8. Met klapper., 458
      Filmnr. 7693
    - 1787 oct. 8-1788 sep. 9. Met klapper., 459
    - 1788 mrt. 13-1788 sep. 9. Met klapper., 460
      Filmnr. 7694
    - 1788 sep. 9-1789 jan. 9. Met klapper., 461
    - 1789 jan. 9-1789 juni 11. Met klapper., 462
      Filmnr. 7695
    - 1789 juni 11-1789 nov. 24. Met klapper., 463
    - 1789 nov. 26-1790 juni 7. Met klapper., 464
      Filmnr. 7696
    - 1790 juni 8-1791 feb. 17. Met klapper., 465
    - 1791 jan. 31-1791 sep. 6. Met klapper., 466
      Filmnr. 7697
    - 1791 sep. 8-1792 feb. 9. Met klapper., 467
    - 1792 feb. 14-1792 juni 25. Met klapper., 468
      Filmnr. 7698
    - 1792 juni 25-1792 dec. 3. Met klapper., 469
    - 1792 dec. 4-1793 mei 1. Met klapper., 470
      Filmnr. 7699
    - 1793 mei 1-1793 oct. 22. Met klapper., 471
    - 1793 oct. 23-1794 mrt. 20. Met klapper., 472
      Filmnr. 7700
    - 1794 mrt. 24-1794 nov. 6. Met klapper., 473
    - 1794 oct. 29-1794 nov. 11., 474
      Filmnr. 7701
    - 1794 nov. 14-1795 jan. 16. Met klapper., 475
    - 1795 feb. 3-1795 mei 25. Met klapper., 476
    - 1795 apr. 1-1795 nov. 23. Met klapper., 477
      Filmnr. 7702
    - 1795 nov. 24-1796 juni 11. Met klapper., 478
    - 1796 juni 13-1797 jan. 6. Met klapper., 479
      Filmnr. 7703
    - 1797 jan. 9-1797 aug. 16. Met klapper., 480
    - 1797 aug. 22-1798 mrt. 14. Met klapper., 481
      Filmnr. 7704
    - 1798 mrt. 19-1798 oct. 5. Met klapper., 482
    - 1798 oct. 9-1799 feb. 11. Met klapper., 483
      Filmnr. 7705
    - 1799 feb. 12-1799 apr. 25. Met klapper., 484
    - 1799 apr. 26-1799 aug. 10. Met klapper., 485
      Filmnr. 7707
    - 1799 aug. 12-1799 nov. 28. Met klapper., 486
    - 1799 nov. 29-1799 dec. 18. Met klapper., 487
      Filmnr. 7708
    - 1800 feb. 20-1800 mei 27. Met klapper., 488
    - 1800 mei 27-1800 aug. 29. Met klapper., 489
      Filmnr. 7709
    - 1800 aug. 29-1800 nov. 14. Met klapper., 490
    - 1800 nov. 17-1801 mrt. 2. Met klapper., 491
      Filmnr. 7710
    - 1801 mrt. 3-1801 juli 10. Met klapper., 492
    - 1801 juli 10-1801 nov. 25. Met klapper., 493
      Filmnr. 7711
    - 1801 nov. 26-1802 mrt. 29. Met klapper., 494
    - 1802 mrt. 29-1802 juni 9. Met klapper., 495
      Filmnr. 7712
    - 1802 juni 10-1802 aug. 18. Met klapper., 496
    - 1802 aug. 5-1802 nov. 18. Met klapper., 497
      Filmnr. 7713
    - 1802 nov. 18-1803 mrt. 10. Met klapper., 498
    - 1803 mrt. 11-1803 juli 20. Met klapper., 499
      Filmnr. 7714
    - 1803 juli 20-1803 dec. 14. Met klapper., 500
    - 1803 dec. 14-1804 mei 16. Met klapper., 501
      Filmnr. 7715
    - 1804 mei 16-1804 oct. 9. Met klapper., 502
    - 1804 oct. 18-1805 apr. 9. Met klapper., 503
      Filmnr. 7716
    - 1805 apr. 9-1805 aug. 22. Met klapper., 504
    - 1805 aug. 22-1805 dec. 16. Met klapper., 505
      Filmnr. 7717
    - 1805 dec. 16-1806 apr. 11. Met klapper., 506
    - 1806 apr. 15-1806 aug. 28. Met klapper., 507
      Filmnr. 7718
    - 1806 aug. 28-1807 feb. 19. Met klapper., 508
    - 1807 feb. 19-1807 juli 15. Met klapper., 509
      Filmnr. 7719
    - 1807 juli 15-1807 dec. 1. Met klapper., 510
    - 1807 dec. 2-1808 apr. 12. Met klapper., 511
      Filmnr. 7720
    - 1808 apr. 12-1808 aug. 22. Met klapper., 512
    - 1808 aug. 22-1808 nov. 26. Met klapper., 513
      Filmnr. 7721
    - 1808 mrt. 19-1808 aug. 23. Met klapper., 514
    - 1808 nov. 26-1809 jan. 20. Met klapper. N.B. Klapper ook voor c., 515
    - 1809 jan. 10-1809 mrt. 23., 516
    - 1809 mrt. 23-1809 mei 10. Met klapper. N.B. Klapper ook voor b., 517
      Filmnr. 7722
    - 1809 mei 12-1809 juli 4., 518
    - 1809 juli 5-1809 aug. 12. Met klapper. N.B. Klapper ook voor b., 519
    - 1809 aug. 12-1809 oct. 6., 520
    - 1809 oct. 7-1809 nov. 11. Met klapper. N.B. Klapper ook voor b., 521
      Filmnr. 7723
    - 1809 nov. 14-1809 dec. 28., 522
    - 1810 jan. 2-1810 febr. 13. Met klapper. N.B. Klapper ook voor b., 523
    - 1810 feb. 13-1810 apr. 11., 524
    - 1810 apr. 11-1810 mei 25. Met klapper. N.B. Klapper ook voor b., 525
      Filmnr. 7724
    - 1810 mei 28-1810 juli 17. Met klapper. N.B. Losse klapper., 526
    - 1810 juli 17-1810 aug. 28. Met klapper. N.B. Klapper ook voor b., 527
    - 1810 aug. 29-1810 oct. 18., 528
    - 1810 oct. 18-1810 nov. 14. Met klapper. N.B. Klapper ook voor b., 529
      Filmnr. 7725
    - 1810 nov. 15-1810 dec. 11., 530
    - 1811 jan. 5-1811 feb. 20. Met klapper., 531
    - 1811 feb. 21-1811 feb. 27. Met klapper. N.B. Losse klapper., 532
  - Secrete confessieboeken., 1618 - 1810; 533-540; Schout en schepenen
    - 1618 apr. 11-1620 mei 26. Met klapper., 533
      Filmnr. 1729
    - 1624 juni 11-1660 jan. 23., 534
    - 1649 sep. 22-1766 nov. 20., 535
    - 1730 mei 22-1763 juli 26. Met klapper., 536
    - 1763 juli 28-1765 apr. 3. Met klapper., 537
    - 1765 apr. 6-1796 dec. 29. Met klapper., 538
      Filmnr. 1729, 1730
    - 1797 juni 7-1810 jan. 9. Met klapper., 539
      Filmnr. 1730
    - 1810 jan. 12-1810 juli 14. Met klapper., 540
  - Politieke confessieboeken., 1797 - 1801; 541-542; Schout en schepenen
    - 1797 mei 17-1798 mrt. 10., 541
    - 1798 juni 20-1801 sep. 1., 542
  - Klappers op de Confessieboeken., 1739 - 1811; 543-563; Schout en schepenen
    - 1739 - 1811, 543
    - 1739 - 1811, 544
    - 1739 - 1811, 545
    - 1739 - 1811, 546
    - 1739 - 1811, 547
    - 1739 - 1811, 548
    - 1739 - 1811, 549
    - 1739 - 1811, 550
    - 1739 - 1811, 551
    - 1739 - 1811, 552
    - 1739 - 1811, 553
    - 1739 - 1811, 554
    - 1739 - 1811, 555
    - 1739 - 1811, 556
    - 1739 - 1811, 557
    - 1739 - 1811, 558
    - 1739 - 1811, 559
    - 1739 - 1811, 560
    - 1739 - 1811, 561
    - 1739 - 1811, 562
    - 1739 - 1811, 563
  - Confessieboek met proces-verbalen van verhoren van verdachte en getuigen in een zaak waarin Jacob Fredrik Muller, alias Jaco, wordt beschuldigd van een geweldadige inbraak in een boerenhuis, staande aan de Hogendijk buiten de Haarlemmerpoort, en beroving van de inwonende Nb: Zie ook: Frans Thuijs, De ware Jaco. Jacob Frederik Muller, alias Jaco (1690-1718), zijn criminele wereld, zijn berechting en zijn leven na de dood, (Hilversum, Verloren 2008), p. 116-117, 1717; 3324; 1 deel
  - Extracten uit de Confessieboeken. 1702-1710; 1702 nov. 7-1710 mrt. 13., 564; Schout en schepenen
  - Extracten van verhoren uit de Confessieboeken, met een notitie van valse munters in amsterdam gestraft en een extract uit de handvesten waarin personen worden genoemd die zware straffen hebben gekregen, zoals opgehangen worden of geradbraakt, 1659 - 1724; 3351; 1 deel
  - Extracten uit de Confessieboeken van verschill. Steden., 1655 - 1662; 565-566; Schout en schepenen
    - 1655 - 1658, 565
    - 1658 - 1662, 566
  - Justitieboeken (Bevat korte inhoud van het vonnis)., 1524 - 1702; 567-604; Schout en schepenen
    - 1524 mrt. 29-1566 juli 1., 567
    - 1566 apr. 26-1578 mei 21., 568
      Filmnr. 1731
    - 1578 juni 17-1595 aug. 26., 569
    - 1613 sep. 28-1621 jan. 23. Met klapper., 570
      Filmnr. 1731, 1803
    - 1616 nov. 3-1619 juni 4. Met klapper., 571
    - 1619 juni 8-1622 feb. 12. Met klapper., 572
      Filmnr. 1731, 1732
    - 1622 jan. 29-1623 juli 28. Met klapper., 573
      Filmnr. 1732
    - 1623 juli 8-1624 nov. 26. Met klapper., 574
    - 1627 feb. 6-1629 nov. 18. Met klapper., 575
    - 1629 oct. 13-1633 jan. 29. Met klapper., 576
      Filmnr. 1732, 1733
    - 1633 feb. 22-1635 nov. 11. Met klapper., 577
      Filmnr. 1733
    - 1635 nov. 6-1639 apr. 29. Met klapper., 578
    - 1639 juni 10-1644 sep. 7. Met klapper., 579
      Filmnr. 1733, 1734
    - 1644 sep. 30-1650 jan. 22. Met klapper., 580
      Filmnr. 1734
    - 1650 feb. 12-1654 oct. 21. Met klapper., 581
      Filmnr. 1734, 1735
    - 1654 mrt. 3-1657 juli 28. Met klapper., 582
      Filmnr. 1735
    - 1657 aug. 21-1661 juli 28. Met klapper., 583
    - 1661 mrt. 9-1664 mrt. 8. Met klapper., 584
    - 1664 apr. 4-1667 apr. 21. Met klapper., 585
      Filmnr. 1735, 1736
    - 1667 apr. 23-1669 nov. 7. Met klapper., 586
      Filmnr. 1736
    - 1669 nov. 15-1672 juni 30. Met klapper., 587
    - 1672 juli 9-1675 mrt. 30. Met klapper., 588
      Filmnr. 1736, 1737
    - 1675 apr. 4-1677 dec. 31. Met klapper., 589
      Filmnr. 1737
    - 1678 jan. 6-1680 jan. 24. Met klapper., 590
    - 1680 jan. 25-1682 apr. 16. Met klapper., 591
      Filmnr. 1737, 1738
    - 1682 apr. 22-1683 juni 30. Met klapper., 592
      Filmnr. 1738
    - 1683 juli 3-1685 jan. 31. Met klapper., 593
    - 1684 oct. 26-1686 oct. 26. Met klapper., 594
    - 1686 oct. 29-1689 jan. 20. Met klapper., 595
      Filmnr. 1738, 1739
    - 1689 jan. 20-1692 jan. 31. Met klapper., 596
      Filmnr. 1739
    - 1692 jan. 31-1693 sep. 8. Met klapper., 597
    - 1693 sep. 10-1694 dec. 31. Met klapper., 598
      Filmnr. 1739, 1740
    - 1694 dec. 31-1696 mei 17. Met klapper., 599
      Filmnr. 1740
    - 1696 mei 22-1698 jan. 25. Met klapper., 600
    - 1698 jan. 1-1699 mei 19. Met klapper., 601
      Filmnr. 1740, 1741
    - 1699 mei 19-1701 jan. 27. Met klapper., 602
      Filmnr. 1741
    - 1701 jan. 27-1702 nov. 1. Met klapper., 603
    - 1706 feb. 11-1709 jan. 31. Met klapper., 604
      Filmnr. 1741, 1742
  - Extracten uit het Just. Boek. 1524-1702; 1624-1560 en 1524-1652., 604A; Schout en schepenen
  - Extracten uit het Just. Boek. 1524-1702; 1700 aug. 25-1702aug. 17., 604B; Schout en schepenen
  - Extracten uit het Just. Boek. 1524-1702; 1700 jan. 30-1700aug. 28., 604C; Schout en schepenen
  - Sententieboeken (Bev. De voll. Inhoud v.h. vonnis)., 1696 - 1811; 605-630; Schout en schepenen
    - 1696 sep. 3-1700 mei 7., 605
    - 1700 juli 5-1705 aug. 11. Met klapper., 606
    - 1709 mrt. 21-1714 sep. 14. Met klapper., 607
    - 1715 jan. 24-1719 jan. 21. Met klapper., 608
    - 1719 apr. 1-1723 oct. 21. Met klapper., 609
    - 1724 jan. 13-1726 sep. 7. Met klapper., 610
    - 1727 jan. 25-1732 dec. 4. Met klapper., 611
    - 1733 sep. 10-1736 dec. 31. Met klapper., 612
    - 1737 apr. 11-1744 jan. 4. Met klapper., 613
    - 1744 aug. 20-1756 jan. 23. Met klapper., 614
    - 1756 oct. 9-1766 juli 17. Met klapper., 615
    - 1767 jan. 23-1774 jan. 15. Met klapper., 616
    - 1774 oct. 12-1784 jan. 24. Met klapper., 617
    - 1785 jan. 22-1792 jan. 13. Met klapper., 618
    - 1792 oct. 13-1794 feb. 13. Met klapper., 619
    - 1795 mrt. 12-1799 dec. 27. Met klapper., 620
    - 1800 jan. 2-1802 dec. 23. Met klapper., 621
    - 1803 jan. 6-1804 jan. 19. Met klapper., 622
    - 1804 feb. 9-1804 dec. 20. Met klapper., 623
    - 1805 jan. 11-1805 dec. 27. Met klapper., 624
    - 1806 jan. 13-1806 dec. 24. Met klapper., 625
    - 1807 jan. 5-1807 dec. 31. Met klapper., 626
    - 1808 jan. 13-1808 dec. 24. Met klapper., 627
    - 1809 jan. 11-1809 sep. 14. Met klapper., 628
    - 1810 jan. 3-1810 dec. 20. Met klapper., 629
    - 1811 jan. 9-1811 feb. 26. Met klapper., 630
  - Extracten uit het S.B. 1534-1662; 1534 mei 8-1572 sep. 3. Met klapper., 630A; Schout en schepenen
  - Extracten uit het S.B. 1534-1662; 1572 juni 21-1608 apr. 26., 630B; Schout en schepenen
  - Extracten uit het S.B. 1534-1662; 1608 sep. 25-1616 nov. 10., 630C; Schout en schepenen
  - Extracten uit het S.B. 1534-1662; 1616 nov. 3-1624 oct. 21., 630D; Schout en schepenen
  - Extracten uit het S.B. 1534-1662; 1624 dec. 18-1635 oct. 19., 630E; Schout en schepenen
  - Extracten uit het S.B. 1534-1662; 1635 nov. 24-1657 jan. 22., 630F; Schout en schepenen
  - Extracten uit het S.B. 1534-1662; 1659-1662., 630G; Schout en schepenen
  - Cipierrekeningen der onvermogende gevangenen. (na. Der preventief in arrest gen.). N.B. Galgenmalen., 1732 - 1810; 631-635; Schout en schepenen
    - 1732 - 1745, 631
    - 1746 - 1760, 632
    - - N.B. Ontbreekt 1763., 1761 - 1775; 633
    - - N.B. Ontbreekt 1782, 1785., 1776 - 1788; 634
    - 1779-1793 en 1804-1810. N.B. Ontbreekt 1809., 635
  - Af en opslachboek der tuchtelingen (bev. Ook kwijtscheldingvan straf). 1774-1811; 11774 jan. 24-1811 feb. 20., 636; Schout en schepenen
  - Lijsten der geëxecuteerden., 1713 - 1811; 638-640; Schout en schepenen
    - 1713 jan. 21-1769 jan. 21., 638
    - 1770 jan. 20-1794 apr. 5., 639
    - 1795 mrt. 14-1811 feb. 23., 640
  - Register van crim. Vonnissen. 1795-1807; 1795 jan. 10-1807jan. 30., 640A; Schout en schepenen
  - Beulsrekeningen. 1693-1810; B 1: 1693-1810, niet aanwezig., 640B; Schout en schepenen
  - Schouwregisters. 1666-1817; 1666 dec. 13-1680 oct. 4., 640C; Schout en schepenen
  - Schouwregisters. 1666-1817; 1692 jan. 24-1702 dec. 29., 640D; Schout en schepenen
  - Schouwregisters. 1666-1817; 1703 feb. 9-1714 dec. 25., 640E; Schout en schepenen
  - Schouwregisters. 1666-1817; 1715 feb. 7-1727 sep. 25., 640F; Schout en schepenen
  - Schouwregisters. 1666-1817; 1751 sep. 4-1817 aug. 19., 640G; Schout en schepenen
  - Extra sch. Rapport van chir. Jas. 1760-1800; 1760-1800., 640H; Schout en schepenen
  - Verzamelingen van crim. Procedures en brochures., 1616 - 1886; 640I; Schout en schepenen
  - Verzamelingen van crim. Procedures en brochures., 1616 - 1886; 640Q; 1 pak
  - Verzamelingen van crim. Procedures en brochures. N.B. Bij bibl. Ondergebracht; 1721-1733., 1616 - 1886; 640K; Schout en schepenen
  - Verzamelingen van crim. Procedures en brochures. N.B. Bij bibl. Ondergebracht; 1733-1739., 1616 - 1886; 640L; Schout en schepenen